【裁判字號】    92,交聲,545
【裁判日期】    920730
【裁判案由】    交管條例聲異
【裁判全文】
臺灣板橋地方法院交通事件裁定                    九十二年度交聲字第五四五號
    原處分機關  交通部公路總局臺北區監理所
    異  議  人
    即受處分人  甲○○
右列異議人因違反道路交通管理處罰條例案件，對於交通部公路總局臺北區監理所於
中華民國九十二年一月二十四日所為之裁決（原處分案號：北監自裁字裁四○－ＣＧ
0000000號）聲明異議，本院裁定如左：
    主  文
異議駁回。
    理  由
一、原處分機關以：異議人即受處分人甲○○於民國九十一年三月二十四日上午九時
    十八分許，駕駛車號ＬＢ－三五一一號自用小客車，在台二線濱海公路一○九‧
    五公里（往台北）處，因「行車限速五十公里，經測速時速六十九公里，超速十
    九公里，未滿二十公里」之違規，為台北縣政府警察局交通隊以北縣警交字第Ｃ
    Ｇ0000000號通知單逕行舉發，異議人未依通知期限到案，爰依道路交通
    管理處罰條例第四十條第一項規定，裁處罰鍰新臺幣二千四百元，並依同條例第
    六十三條第一項規定，記違規點數一點之處分。
二、異議意旨略謂：異議人親至上開地點查證，此處位於臺北縣政府警察局瑞芳分局
    卯澳派出所附近，雙向幾公里內行車速限應為每小時六十公里，非舉發違反道路
    交通管理事件通知單中所謂「行車限速五十公里」之路段，而超速十公里內應為
    可容許範圍，為此聲明異議，爰請求撤銷原處分云云。
三、按汽車駕駛人，行車速度，超過規定之最高時速，或低於規定之最低時速，或裝
    用測速雷達感應器者，處新臺幣一千二百元以上二千四百元以下罰鍰；其感應器
    沒入之，道路交通管理處罰條例第四十條第一項定有明文；並記違規點數一點之
    處分，同條例第六十三條第一項亦有明定。
四、經查，本件異議人於九十一年三月二十四日上午九時十八分，駕駛車號ＬＢ－三
    五一一號自用小客車，在台二線一○九‧五公里（往台北）行車限速五十公里路
    段，以時速六十九公里，超速十九公里違規高速行駛，為台北縣政府警察局交通
    隊以測速照相機測得後逕行舉發之事實，業據異議人於本院調查時陳明在卷，並
    有北縣警交字第ＣＧ0000000號通知單、北監自裁字裁四○－ＣＧ000
    0000號裁決書各一紙在卷可稽，是異議人於右揭時、地行車速度超過規定最
    高時速之違規事實，至為灼然。異議人雖執前詞異議，並提出現場照片為證。惟
    依異議人所附之照片雖可顯示瑞芳分局卯澳派出所附近路段最高限速為六十公里
    ，但該照片係九十二年三月二日所攝。而上開路段之速限原規劃為「五十公里」
    ，經路權主管機關「交通部公路總局第一區養護工程處景美工務段」，於九十一
    年十二月一日調整為速限六十公里，亦有台北縣政府警察局九十二年七月八日北
    警交字第０九二００六二四八三號函一紙附卷可按，是異議人於九十一年三月二
    十四日行為時之速線確為五十公里甚明。異議人於本件舉發時行車時速為六十九
    公里，業已超過該路段最高限速，即屬違規無疑（縱速限為六十公里，異議人仍
    屬違規）。雖異議人又辯稱：超速十公里內應為可容許範圍云云，惟依違反道路
    交通管理事件統一裁罰標準，汽車駕駛人行車速度超越規定之最高時速未滿二十
    公里，逾越應到案期限三十日以上，處罰鍰新台幣二千四百元，即行車速度超過
    規定之最高時速，原處分機關即應依法裁罰，並無超速十公里為容許範圍之規定
    ，異議人所執上開異議理由，並非法定免責事由，洵無可採。從而，原處分機關
    依據道路交通管理處罰條例第四十條第一項規定，裁處罰鍰新臺幣二千四百元，
    並依同條例第六十三條第一項規定，記違規點數一點之處分，無任何違誤，量罰
    亦甚妥適，應予維持，本件異議為無理由，應駁回之。
據上論斷，應依道路交通管理處罰條例第八十七條第二項，道路交通案件處理辦法第
十九條，裁定如主文。
中      華      民      國    九十二    年      七      月     三十     日
                                        臺灣板橋地方法院交通法庭
                                            法  官  鄭  水  銓
又正本證明與原本無異。
如不服本裁定應於送達後五日內向本院提出抗告狀。
                                            書記官  謝  明  倫
中      華      民      國    九十二    年      七      月     三十     日


司法院資訊處製作；財團法人民間司法改革基金會備份。
